【裁判字號】    95,上易,7
【裁判日期】    950127
【裁判案由】    竊盜
【裁判全文】
臺灣高等法院高雄分院刑事判決           95年度上易字第7號
上訴人  臺灣屏東地方法院檢察署檢察官
被  告  甲○○
上列上訴人因被告竊盜案件，不服臺灣屏東地方法院94年度易字
第614 號中華民國94年11月30日第一審判決（起訴案號：臺灣屏
東地方法院檢察署94年度偵字第4296號），提起上訴，本院判決
如下：
    主  文
原判決撤銷。
甲○○攜帶兇器、毀壞門扇及毀越安全設備竊盜，處有期徒刑柒
月。
    事  實
一、甲○○於民國（以下同）93年12月底某日15時許，意圖為自
    己不法之所有，基於竊盜之犯意，前往屏東縣高樹鄉○○村
    ○○路112 號，乙○○住處後方倉庫，先以不詳物品將該倉
    庫上兩扇窗戶交疊處之玻璃敲破一小洞，伸手進入將固定兩
    扇窗戶之固定器開啟後，以攀爬踰越窗戶之方式進入倉庫內
    ，高明勝於進入倉庫後，先在倉庫內竊得客觀上足供兇器使
    用之剪刀1 把，再以該剪刀為工具，破壞乙○○住處（即檳
    榔攤）之木門，進入上址竊取乙○○所有之保力達10瓶、啤
    酒6 瓶及檳榔2 包（為乙○○在上址經營檳榔攤之物品），
    得手後，將前開竊得之物品裝入麻袋中，先行攜至前開倉庫
    旁之香蕉園內藏放，甲○○承前竊盜之犯意，接續再度進入
    乙○○住處，以上開剪刀正欲破壞另一木門行竊時，為乙○
    ○發覺並出言喊叫，甲○○遂將剪刀丟棄在現場後逃逸。
二、案經屏東縣警察局里港分局移送台灣屏東地方法院檢察署檢
    察官偵查起訴。
    理  由
一、上揭進入被害人乙○○住處檳榔攤行竊之事實，業据被告甲
    ○○於警詢、偵查、原審及本院審理時坦承不諱，惟另辯稱
    ：我是自被害人住處前門進入行竊，因當時被害人住處之前
    門未關，且我不記得曾以剪刀破壞被害人住處之門鎖云云。
    惟查：上開破壞乙○○住處（即檳榔攤）之木門，進入上址
    竊取物品之事實，業據證人即被害人乙○○於原審及本院審
    理時陳述綦詳，復有照片5 張附卷可稽，該檳榔攤之木門有
    被以鈍器敲壞之痕跡，有警卷所附照片可憑，應認被告甲○
    ○有持兇器，事證明確，被告甲○○所辯係避重就輕之詞，
    不足採信，其犯行已堪認定。
二、按刑法第321 條第1 項第3 款之攜帶兇器竊盜罪，係以行為
    人攜帶兇器竊盜為其加重條件，此所謂兇器，其種類並無限
    制，凡客觀上足對人之生命、身體、安全構成威脅，具有危
    險性之兇器均屬之，且祇須行竊時攜帶此種具有危險性之兇
    器為已足，並不以攜帶之初有行兇之意圖為必要（最高法院
    74年3 月19日刑庭總會決議參照）。經查被告甲○○竊盜時
    所使用之剪刀1 支，客觀上足對人之生命、身體、安全構成
    威脅，應認係兇器無訛。是核被告甲○○所為，係犯刑法第
    321 條第1 項第3 款、第2 款之攜帶兇器、毀壞門扇及毀越
    安全設備之加重竊盜罪。
三、原審予以論科，固非無見，惟查被告甲○○前有吸毒前科，
    有其前科表可稽，此次又攜帶兇器、毀壞門扇及毀越安全設
    備侵入他人住處（即檳榔攤）竊盜，危害他人居家安全及社
    會安寧，原判決判處緩刑，尚有未洽，檢察官上訴指摘原判
    決判處緩刑不當，為有理由，原判決自應予撤銷改判。審酌
    被告甲○○為圖不勞而獲而犯罪，且持兇器毀越安全設備侵
    入他人住處（即檳榔攤）竊盜，危害他人居家安全及社會安
    寧，其犯後坦承犯行、態度尚佳，所竊物品價值非鉅等一切
    情狀，爰量處有期徒刑7 月。至做案用之剪刀1 把，係現場
    取得，非屬被告甲○○所有，爰不予宣告沒收，附此敘明。
據上論結，應依刑事訴訟法第369 條第1 項前段、第364 條、第
299 條第1 項前段，刑法刑法第321 條第1 項第3 款、第2 款，
判決如主文。
本案經檢察官陳國全到庭執行職務。
中    華    民    國    95    年    1     月    27    日
                  刑事第六庭  審判長法  官  王憲義
                                    法  官  李璧君
                                    法  官  張盛喜
以上正本證明與原本無異。
不得上訴。
中    華    民    國    95    年    1     月    27    日
                                    書記官  林明威
附錄本件判決論罪科刑法條：
中華民國刑法第321條第1項第2、3款
犯竊盜罪而有左列情形之一者，處6 月以上、5 年以下有期徒刑
二、毀越門扇、牆垣或其他安全設備而犯之者。
三、攜帶兇器而犯之者。


司法院資訊處製作；財團法人民間司法改革基金會備份。
